# 请教陈版主合同资产是否属于货币性项目？期末是否需要进行汇率重估？

提问人：马甲 2019 时间：2019-11-16 06:30:13
企业属于施工类企业，执行新收入准则。工程合同以外币结算，按照产出法每月根据产值比例确认主营业务收入，定期根据客户确认的账单确认应收账款。合同资产确认的汇率和应收账款确认的汇率会存在差异，这部分是确认收入还是财务费用-汇兑损益呀？

回答人：chenyiwei
合同资产虽然不是无条件的收款权利，但其标的也是特定金额的货币，减值的模式也与应收账款相同，故合同资产确认后，对外币的合同资产在期末也应确认汇兑损益，确认为财务费用——汇兑损益。